# RAPHAEL PORTELA

## Software engineer

in/raphael-portela-800332124 github.com/rpajf rafaeljansenaraujo@gmail.com

#### SOBRE

Com o foco em desenvolvimento web, possui cerca de 20 meses de experiência profissional utilizando React e React Native. Implementou funcionalidades seguindo boas práticas de código reutilizavel e testado com typescript. Támbem contribuiu integrando sistemas web com aplicativos de monitoramento de localização em tempo real. Atualmente aprimorando os conhecimentos em backend(Node, SQL, Nest).

## EXPERIÊNCIA PROFISSIONAL

## Powtoon (Visual Native) - Desenvolvedor Frontend

### Abril 2022 - Maio 2023 (14 meses)

Trabalhou diretamente com gerenciamento de estado, testagem de código, aprimorando serviços que utilizam feature toggle para organizar recursos com base em licenças. Implementou requisitos de acessibilidade na aplicação utilizando ferramentas como focus-trap-react e AxeDevTools. Contribuiu para a otimização do sistema, melhorando a paginação e reduzindo o tempo de carregamento. Auxiliou na revisão do código dos colegas de trabalho.

Tecnologias: React, Typescript, Scss, Redux, Redux Thunk, Unit Testing(Jest/enzyme), Automated Tests(Playwright), AxeDevtools, Feature toggle, Sentry.io.

## LeadUp

#### Agosto 2021 - Novembro 2021 (4 meses)

Implementou recursos de geolocalização em tempo real usando a biblioteca react-native-background-geolocation em um sistema que rastreava entregas em todo o país. Integrou esses dados com o Firebase tanto para um sistema de administração construído com React quanto para um aplicativo construído em React Native usando styled components. Adquiriu experiência com o tratamento de formulários, especificamente utilizando o Formik.

Tecnologias: React, Typescript, React Native, Styled Components, React-native-background-geolocation, Firebase, Formik.

## EDUCAÇÃO

Engenharia de software - UNDB Rocketseat(aluno)

2019 - 2024.1 2019 -

#### **TECNOLOGIAS**

ReactJS NodeJs Unit testing (jest/enzyme)

Typescript PostgreSQL Automated tests(playwright)

Angular Prisma GitFlow

HTML/SCSS Redux

Figma

#### **CURSOS**

Rocketseat Gostack 2019 - <u>certificado</u> Javascript - the advanced concepts(udemy)

Curso web moderno completo com Javascript + projetos(udemy)